【裁判字號】    99,訴,435
【裁判日期】    991228
【裁判案由】    毒品危害防制條例
【裁判全文】
臺灣宜蘭地方法院刑事判決               99年度訴字第435號
公  訴  人  臺灣宜蘭地方法院檢察署檢察官
被      告  陳佐政
上列被告因違反毒品危害防制條例案件，經檢察官提起公訴（99
年度毒偵字第772號），本院合議庭裁定適用簡式審判程序，爰
不經通常程序判決如下：
    主  文
陳佐政施用第一級毒品，累犯，處有期徒刑拾月。又施用第二級
毒品，累犯，處有期徒刑伍月。扣案之第二級毒品甲基安非他命
肆包（合計淨重貳點貳捌柒零公克，驗畢餘重貳點貳捌陸捌公克
）均沒收銷燬之。扣案之分裝袋肆個均沒收。應執行有期徒刑壹
年。扣案之第二級毒品甲基安非他命肆包（合計淨重貳點貳捌柒
零公克，驗畢餘重貳點貳捌陸捌公克）均沒收銷燬之。扣案之分
裝袋肆個均沒收。
    犯 罪 事 實
一、陳佐政前因施用毒品案件，經臺灣臺北地方法院以93年度毒
    聲字第734號裁定送觀察勒戒，因認有繼續施用毒品傾向，
    經以93年度毒聲字第838號裁定令入戒治處所施以強制戒治
    ，嗣因期滿經臺灣臺北地方法院檢察署檢察官於民國94年9
    月15日以94年度戒毒偵字第139號為不起訴處分確定。又因
    犯槍砲彈藥刀械管制條例案件，經臺灣臺北地方法院以93年
    度訴字第1595號判決判處有期徒刑1年6月確定，於94年8月1
    2日入監執行，於95年10月12日縮短刑期假釋出監，並於96
    年5月11日縮刑期滿執行完畢。復因施用毒品案件，分別經
    臺灣臺北地方法院、臺灣板橋地方法院以98年度訴字第891
    號、98年度訴字第2161號、99年度訴字第127號、99年度訴
    字第406號、99年度訴字第1467號判決判處有期徒刑10月、1
    年2月、1年、1年2月、1年確定（現仍執行中）。詎仍不知
    悔改，又分別基於施用第一級毒品海洛因及第二級毒品甲基
    安非他命之犯意，先於99年7月22日凌晨某時，在其不詳友
    人之車上，施用第一級毒品海洛因1次。又於同日中午某時
    ，在臺北市○○路41號華麗飯店605號房內，施用第二級毒
    品甲基安非他命1次。嗣於99年7月22日下午1時40分許，為
    警在臺北市○○路41號華麗飯店605號房內查獲，並扣得第
    二級毒品甲基安非他命4包（合計淨重2.2870公克，驗畢餘
    重2.2868公克）及分裝袋4個。
二、案經臺北縣政府警察局三重分局報請臺灣士林地方法院檢察
    署檢察官呈請臺灣高等法院檢察署令轉臺灣宜蘭地方法院檢
    察署檢察官偵查起訴。
    理  由
一、上開犯罪事實，業據被告於本院審理時坦承不諱，且被告於
    99年7月22日採尿送驗結果，確呈嗎啡、安非他命類陽性反
    應，此有臺灣檢驗科技股份有限公司濫用藥物檢驗報告、尿
    液編號對照表在卷可稽，並有第二級毒品甲基安非他命4包
    及分裝袋4個扣案可資參佐，而扣案之毒品經送檢驗之結果
    ，含第二級毒品甲基安非他命成分，合計淨重2.2870公克，
    驗畢餘重2.2868公克，此亦有交通部民用航空局航空醫務中
    心毒品鑑定書在卷可稽，核均與被告前開任意性自白之事實
    相符，自堪信為真實。查被告前因施用毒品案件，經臺灣臺
    北地方法院以93年度毒聲字第734號裁定送觀察勒戒，因認
    有繼續施用毒品傾向，經以93年度毒聲字第838號裁定令入
    戒治處所施以強制戒治，嗣因期滿經臺灣臺北地方法院檢察
    署檢察官於94年9月15日以94年度戒毒偵字第139號為不起訴
    處分確定。又因犯槍砲彈藥刀械管制條例案件，經臺灣臺北
    地方法院以93年度訴字第1595號判決判處有期徒刑1年6月確
    定，於94年8月12日入監執行，於95年10月12日縮短刑期假
    釋出監，並於96年5月11日縮刑期滿執行完畢。復因施用毒
    品案件，分別經臺灣臺北地方法院、臺灣板橋地方法院以98
    年度訴字第891號、98年度訴字第2161號、99年度訴字第127
    號、99年度訴字第406號、99年度訴字第1467號判決判處有
    期徒刑10月、1年2月、1年、1年2月、1年確定，有臺灣高等
    法院被告前案紀錄表在卷可按，本件事證明確，被告犯行堪
    以認定，應依法論科。
二、核被告所為，係犯毒品危害防制條例第10條第1項、第2項之
    施用第一級、第二級毒品罪。其施用第一級毒品海洛因、第
    二級毒品甲基安非他命前持有第一級毒品海洛因及第二級毒
    品甲基安非他命之低度行為，分別為施用毒品之高度行為所
    吸收，均不另論罪。被告所犯上開2罪，犯意各別，行為互
    殊，應分論併罰。查被告前因犯槍砲彈藥刀械管制條例案件
    ，經臺灣臺北地方法院以93年度訴字第1595號判決判處有期
    徒刑1年6月確定，於94年8月12日入監執行，於95年10月12
    日縮短刑期假釋出監，並於96年5月11日縮刑期滿執行完畢
    ，有卷附臺灣高等法院被告前案紀錄表可按，其受有期徒刑
    之執行完畢後，5年內故意再犯本件有期徒刑以上之罪，為
    累犯，均應依法加重其刑。爰審酌被告施用毒品之行為對於
    自己及社會所造成之危害程度非輕，且經觀察勒戒後，仍難
    抑毒癮，再度施用毒品，惟念其犯後坦承犯行，態度尚稱良
    好等一切情狀，分別量處如主文所示之刑，並定其應執行之
    刑。扣案之第二級毒品甲基安非他命4包（合計淨重2.2870
    公克，驗畢餘重2.2868公克），為查獲之第二級毒品，不問
    屬於被告與否，均應依毒品危害防制條例第18條第1項前段
    之規定諭知沒收銷燬之。至扣案之分裝袋4個為被告所有供
    其犯罪所用之物，業據被告供陳在卷，應依刑法第38條第1
    項第2款之規定，宣告沒收之。
據上論斷，應依刑事訴訟法第273條之1、第299條第1項前段，毒
品危害防制條例第10條第1項、第2項、第18條第1項前段，刑法
第11條前段、第47條第1項、第51條第5款、第38條第1項第2款，
判決如主文。
本案經檢察官劉惟宗到庭執行職務
中    華    民    國    99    年    12    月    28    日
                  刑事第三庭法  官  鄭貽馨
以上正本證明與原本無異。
如不服本判決應於收受送達後十日內向本院提出上訴書狀，並應
敘述具體理由；其未敘述上述理由者，應於上訴期間屆滿後二十
日內向本院補提理由書(均須按他造當事人之人數附繕本)「切勿
逕送上級法院」。
                            書記官  高雪琴
中    華    民    國    99    年    12    月    28    日
附錄本案論罪科刑法條全文：
毒品危害防制條例第10條
施用第一級毒品者，處6月以上5年以下有期徒刑。
施用第二級毒品者，處3年以下有期徒刑。

司法院資訊處製作；財團法人民間司法改革基金會備份。
